臺灣板橋地方法院刑事判決　　　　　　　96年度訴字第1917號
公　訴　人　臺灣板橋地方法院檢察署檢察官
被　　　告　乙○○
上列被告因偽造文書等案件，經檢察官提起公訴（九十六年度偵
字第六九三五號、第一０六七三號），因被告於本院準備程序時
認罪，本院裁定改依簡式審判程序審理，判決如下：
    主  文
乙○○竊盜，處有期徒刑貳月；又竊盜，處有期徒刑參月；又行
使偽造私文書，足以生損害於他人，處有期徒刑參月，和信電訊
行動電話服務申請書上偽造「丙○○」簽名貳枚沒收；又竊盜，
處有期徒刑貳月。應執行有期徒刑捌月，和信電訊行動電話服務
申請書上偽造「丙○○」簽名貳枚沒收。
    事  實
一、乙○○先後為下列犯行：
（一）於民國九十六年一月二十三日凌晨四時許，前往友人甲○○位於臺北縣板橋市○○路二四五巷三十二弄十三號五樓
      住處玩網路遊戲，因甲○○短暫外出購物，乙○○竟萌生
      為自己不法所有之意圖，趁機竊取甲○○所有之娃娃造型
      金飾、現金新臺幣（下同）一萬八千元得手，嗣於同年二
      月十四日凌晨一時四十分許，為警在臺北縣新莊市○○街
      三十三號前查獲。
（二）於同年四月二十日，利用投宿友人丙○○位於臺北縣板橋
      市○○路四０六號四樓住處之際，亦萌生為自己不法所有
      之意圖，趁機竊取陳女所有之身分證、健保卡各一張、金
      戒指一對、金手環一個及金項鍊一條得手。
（三）復意圖為自己不法之所有，並基於行使偽造私文書之犯意
      ，於同年四月二十一日上午十時五十分許，前往臺北縣板
      橋市○○路○段七十一號「和信電訊」門市，在行動電話
      服務申請書上偽簽丙○○之簽名，且一併出示竊得之上開
      陳女證件，冒用丙○○之名義，申請門號0000000
      000號行動電話ＳＩＭ卡，表彰係丙○○本人欲申請該
      行動電話門號，偽造丙○○名義之行動電話服務申請書，
      足以生損害於丙○○及和信電訊管理客戶資料之正確性，
      並將該偽造行動電話服務申請書持交前開門市人員行使，
      足以生損害於丙○○及和信電訊，使該門市人員陷於錯誤
      ，將上開門號之ＳＩＭ卡一張交予乙○○。
（四）於同年五月四日下午四時許，在臺北縣板橋市○○路○段
      三巷一號「鬧鐘檳榔攤」，趁店員丁○○與客人聊天之際
      ，竟萌生為自己不法所有之意圖，趁機竊取游女放置於工
      作檯上之ＬＶ皮包一只（內含游女身分證、健保卡各一張
      及現金二千八百元）得手。嗣於九十六年五月七日晚間八
      時三十分許，在臺北縣板橋市○○路一六七巷十五號四樓
      為警查獲，並扣得乙○○竊得丙○○之身分證一張及丁○○所有之ＬＶ皮包一只、身分證、健保卡各一張及其冒用
      丙○○名義申辦0000000000號ＳＩＭ卡一張。
二、案經甲○○訴請臺北縣政府警察局新莊分局暨丙○○及丁○○訴請臺北縣政府警察局海山分局報告臺灣板橋地方法院檢
    察署檢察官偵查起訴。
    理  由
一、認定被告乙○○犯罪所憑之證據
（一）被告乙○○於警詢、偵查及本院準備程序、審理中之自白
      。
（二）證人即被害人甲○○、丙○○、丁○○於警詢之證述。
（三）被害人丙○○、丁○○出具之贓物認領保管單各一紙。
（四）扣案之0000000000號行動電話ＳＩＭ卡一張。
（五）和信電訊行動電話服務申請書一紙。
二、被告乙○○所為如事實欄一、（一）、（二）、（四）所示
    之犯行，係犯刑法第三百二十條第一項之竊盜罪，如事實欄
    一、（三）所示之犯行，係犯刑法第二百十條、第二百十六
    條之行使偽造私文書罪及同法第三百三十九條第一項之詐欺
    取財罪。其偽造丙○○之簽名為偽造私文書之階段行為，又
    被告乙○○偽造私文書之低度行為應為行使偽造私文書之高
    度行為所吸收，均不另論罪。被告乙○○所犯詐欺取財罪及
    行使偽造私文書罪二罪間，係一行為觸犯二罪名之想像競合
    犯，應從一重之行使偽造私文書罪處斷。又上開竊盜罪及行
    使偽造私文書罪之間，犯意各別，罪名互異，為數罪，應分
    論併罰。爰審酌被告素行狀況、其竊取財物之價值、所生危
    害，暨被告坦承犯行，犯後態度良好等一切情狀，分別量處
    如主文所示之刑，併定其應執行刑。公訴人雖認被告乙○○
    係分別在九十六年四月二十日、九十六年四月二十三日，先
    竊取被害人丙○○所有之身分證、健保卡各一張，再竊取丙○○所有之金戒指一對、金手環一個及金項鍊一條，惟被告
    丙○○於本院審理時堅稱：伊係在同一時間同時竊取被告丙○○之證件及金飾，並非分二次竊取等語，而證人丙○○於
    警詢時亦陳稱：伊係在九十六年四月三十日凌晨三時許在住
    家發現遭竊金飾及證件等物，證人丙○○之證言亦無從認定
    被告乙○○係先後二次竊取丙○○之財物，尚難認被告乙○○於警詢自白其先後二次竊取丙○○財物等語確與事實相符
    。自應作有利被告乙○○之認定，認被告乙○○係於九十六
    年四月二十日同時竊取丙○○所有之金飾及證件。公訴人認
    被告乙○○此部分竊盜犯行應分論併罰云云，尚有未洽，附
    此敘明。
三、偽造和信電訊行動電話服務申請書上偽造「丙○○」之簽名
    二枚係偽造之署押，不問屬於犯人與否，均應依刑法第二百
    十九條之規定宣告沒收。至該偽造行動電話服務申請書已交
    由和信電訊留存，非屬被告所有，自毋庸為沒收之諭知。又
    扣案之0000000000號行動電話ＳＩＭ卡一張係和
    信電訊出租予被告乙○○之門號卡，尚非屬被告乙○○所有
    之物，爰不為沒收之宣告，均附此敘明。
四、如不服本件判決，得自收受送達之日起十日內，向本院提出
    上訴狀。
據上論斷，應依刑事訴訟法第二百七十三條之一第一項、第二百
九十九條第一項前段，刑法第三百二十條第一項、第二百十條、
第二百十六條、第三百三十九條第一項、第二百十九條、第五十
五條、第五十一條第五款，刑法施行法第一條之一，判決如主文
。
本案經檢察官朱立豪到庭執行職務。
中　　華　　民　　國　　96　　年　　6 　　月　　29　　日
                  刑事第十八庭  法　官  連育群
以上正本證明與原本無異
如不服本判決應於送達後10日內向本院提出上訴狀
                                書記官　田世杰
中　　華　　民　　國　　96　　年　　6 　　月　　29　　日
附錄本案論罪科刑法條全文：
中華民國刑法第320條
（普通竊盜罪）
意圖為自己或第三人不法之所有，而竊取他人之動產者，為竊盜
罪，處5年以下有期徒刑、拘役或5百元以下罰金。
中華民國刑法第216條
（行使偽造變造或登載不實之文書罪）
行使第210條至第215條之文書者，依偽造、變造文書或登載不實
事項或使登載不實事項之規定處斷。
中華民國刑法第210條
（偽造變造私文書罪）
偽造、變造私文書，足以生損害於公眾或他人者，處5年以下有
期徒刑。
中華民國刑法第339條
（普通詐欺罪）
意圖為自己或第三人不法之所有，以詐術使人將本人或第三人之
物交付者，處5 年以下有期徒刑、拘役或科或併科1 千元以下罰
金。
以前項方法得財產上不法之利益或使第三人得之者，亦同。
前二項之未遂犯罰之。
